ACORDAO-COMPLETO-2474673

ACÓRDÃO DE RELAÇÃO

ACÓRDÃO DE RELAÇÃO 7336/2021 ATA 13/2021 - SEGUNDA CÂMARA

Acórdão 7336/2021-TCU-Segunda Câmara
Considerando que o presente processo trata de representação, com pedido de cautelar suspensiva, formulada pela Brasconnect Telecomunicações e Informática Ltda., nos termos do art. 113, § 1º, da Lei n.º 8.666, de 1993, sobre os indícios de irregularidade no Pregão Eletrônico n.º 74/2020 conduzido pela administração do Tribunal Superior Eleitoral (TSE) para a contratação de empresa especializada na prestação dos serviços especializados em manutenção preventiva, corretiva, evolutiva e suporte técnico (programação e configuração) , com o eventual fornecimento de peças, para o conjunto de equipamentos e softwares de telefonia pertencentes ao TSE;
Considerando que o TCU deve conhecer, preliminarmente, da presente representação, por atender aos requisitos legais e regimentais de admissibilidade;
Considerando que o objeto do aludido certame teria sido adjudicado à 3Corp Technology Infraestrutura de Telecomunicações Ltda. pelo melhor lance sob o valor de R$ 889.400,00;
Considerando que a ora representante alegou, em suma, que a empresa vencedora não teria apresentado o atestado de capacidade técnica sobre o engenheiro detentor da certificação em programação de sistemas da Alcatel, sugerindo o possível não atendimento do item 3.4 do edital;
Considerando que a unidade técnica assinalou que, em sua resposta à oitiva (Peça 52) , a administração do TSE teria informado que, após a reanálise da fase externa do certame, identificou o equívoco na admissibilidade da comprovação do vínculo do futuro responsável técnico pela 3Corp Technology Infraestrutura de Telecomunicações Ltda. e, assim, a aludida empresa deveria ter sido inabilitada ante o não cumprimento de todos os requisitos exigidos pelo edital;
Considerando que a administração do TSE teria informado, ainda, que o aludido pregão contou com apenas duas licitantes e a segunda colocada também não possuiria os requisitos necessários à habilitação, restando, pois, frustrado o aludido certame, e, a partir daí, sobreviria a intenção de promover o novo processo de licitação;
Considerando, ainda, que a unidade técnica propôs o conhecimento da presente representação, por atender aos requisitos de admissibilidade previstos no art. 235 do RITCU, para, no mérito, assinalar a sua parcial procedência e, assim, promover o envio de ciência preventiva e corretiva sobre as falhas à administração do TSE;
Considerando, todavia, que, estando o processo concluso para o julgamento, a administração do TSE publicou a Ata Complementar n.º 1 sobre o Pregão Eletrônico n.º 74/2020 (Peça 61) , noticiando a inabilitação das duas únicas licitantes e o subsequente encerramento do aludido certame, sem o eventual vencedor, podendo o TCU conhecer, então, da presente representação para, no mérito, assinalá-la como prejudicada, dando por prejudicado, também, o referido pedido de cautelar suspensiva, por perda de objeto;
Os Ministros do Tribunal de Contas da União, reunidos em Sessão da 2ª Câmara, ACORDAM, por unanimidade, com fundamento nos arts. 143, inciso V, alínea "a", 235, 237, inciso VII e parágrafo único, e 250, inciso I, do Regimento Interno do TCU, aprovado pela Resolução TCU n.º 246, de 2011, em conhecer da presente representação para, no mérito, assinalá-la como prejudicada, anotando como prejudicado, também, o referido pedido de cautelar suspensiva, por perda de objeto, diante dos elementos de convicção até aqui obtidos neste processo, além de prolatar as providências abaixo indicadas:
1. Processo TC-Processo 034.470/2020-4 (REPRESENTAÇÃO) 
	1.1. Representante: Brasconnect Telecomunicações e Informática Ltda. (CNPJ 01.341.156/0001-07) .	
	1.2. Interessada: 3Corp Technology S.A. Infraestrutura de Telecom (CNPJ 04.238.297/0004-21) .
	1.3. Órgão: Tribunal Superior Eleitoral.
	1.4. Relator: Ministro-Substituto André Luís de Carvalho.
	1.5. Representante do Ministério Público: não atuou.
	1.6. Unidade Técnica: Secretaria de Controle Externo de Aquisições Logísticas (Selog) .
	1.7. Representação legal: Henrique Santana Guth, entre outros, representando a Brasconnect Telecomunicações e Informática Ltda.
	1.8. Providências:
	1.8.1. promover o envio de ciência preventiva e corretiva à administração do Tribunal Superior Eleitoral (TSE) , nos termos do art. 9º da Resolução TCU n.º 315, de 2020, para que, doravante, se abstenha de incluir a exigência de qualificação técnico-profissional como cláusula na qualificação técnico-operacional, contrariando o art. 30, § 1º, I e II, da Lei n.º 8.666, de 1993, e a jurisprudência firmada pelo TCU a partir, por exemplo, dos Acórdãos 2.441/2017, 2.208/2016 e 1.332/2006, do Plenário, e do Acórdão 2377/2008-TCU-Segunda Câmara, devendo observar esse procedimento, também, no processo de licitação lançado em substituição ao ora encerrado Pregão Eletrônico n.º 74/2020, sem prejuízo de a administração do TCE atentar, ainda, para a eventual necessidade de lançamento do novo certame com vistas a evitar a extensão da atual contratação ou a emergencial contratação dos aludidos serviços; 
	1.8.2. enviar a cópia do presente Acórdão, com a cópia do parecer da unidade técnica, à ora representante, para ciência, e à administração do Tribunal Superior Eleitoral (TSE) , para ciência e efetivo cumprimento ao item 1.8.1 deste Acórdão; e
	1.8.3. arquivar o presente processo.

Segunda Câmara

Tribunal Superior Eleitoral.

Brasconnect Telecomunicações e Informática Ltda. (CNPJ 01.341.156/0001-07).

ANDRÉ DE CARVALHO

Não atuou.

REPRESENTAÇÃO (REPR)

Secretaria de Controle Externo de Aquisições Logísticas (Selog).